【裁判字號】    92,易,535
【裁判日期】    920416
【裁判案由】    竊盜
【裁判全文】
臺灣高雄地方法院刑事判決                          九十二年度易字第五三五號
    公  訴  人  臺灣高雄地方法院檢察署檢察官
    被      告  甲○○
右被告因竊盜案件，經檢察官提起公訴（九十二年度偵字第八二八號），本院判決如
左：
    主  文
甲○○共同連續攜帶兇器竊盜，處有期徒刑捌月。扣案之Ｔ型板手壹支沒收。
    事  實
一、甲○○與丙○○（另經不起訴處分）共同基於意圖為自己不法所有之概括犯意聯
    絡，連續：(1)於民國九十一年十二月二十五日十六時三十分許，在高雄縣林園鄉
    ○○○路三十八號前，因見乙○○○所有之車牌號碼ＢＭＢ─九六一號重型機車
    停放於該處，即由丙○○在旁把風，甲○○則持二人合購之對人之生命、身體安
    全構成威脅，在客觀上顯然具有危險性屬兇器之Ｔ型板手一支，以上開板手撬開
    機車電門鎖之方式（毀損部分未據告訴），共同竊取乙○○○所有之前揭機車，
    得手後並將該車騎往高雄市○○區○○路宏運游泳池旁藏放；(2)於九十一年十二
    月二十八日十八時許，在高雄縣林園鄉○○○路三十九號前，因見丁○○所有之
    車牌號碼ＴＸＳ─六九三號輕型機車停放該處，其上插有鑰匙一支未取出，遂由
    甲○○在旁把風，丙○○則趁機以該機車鑰匙發動後，共同竊取上開機車，得手
    後二人將該車騎往高雄市○○區○○街三十六號前藏放；(3)於九十一年十二月二
    十九日十五時許，在高雄市○○區○○路與店北路口，因見戊○○所有之車牌號
    碼ＸＵＢ─四九七號重型機車停放該處，其上插有鑰匙一支未取出，乃由甲○○
    在旁把風，丙○○則趁機以該機車上之鑰匙發動後，共同竊取上開機車，得手後
    於同日十七時三十分許，丙○○騎乘該車搭載甲○○行駛於高雄縣林園鄉○○○
    路上時，因行跡可疑，為警在上開路段八號前查獲，並扣得車牌號碼ＸＵＢ─四
    九七號重型機車一部（業據戊○○領回）及Ｔ型扳手一支。甲○○並帶同警方前
    往高雄市○○區○○街三十六號前取回上述失竊之車牌ＴＸＳ─六九三號輕機車
    一部（機車已由丁○○領回），惟帶同警方前往高雄市○○區○○路宏運游泳池
    旁欲取回藏放該處之車牌號碼ＢＭＢ─九六一號重型機車時，發現該車已不在該
    處，始悉上情。
二、案經高雄縣警察局林園分局報告臺灣高雄地方法院檢察署檢察官偵查起訴。
    理  由
一、訊據被告甲○○對右揭連續竊盜之事實，迭於警詢、偵查中及本院審理時均坦承
    不諱，而上述車牌號碼ＢＭＢ─九六一號重型機車、ＴＸＳ─六九三號輕型機車
    、ＸＵＢ─四九七號重型機車，分別為被害人乙○○○、丁○○、戊○○所有，
    於右揭時、地失竊之事實，均據被害人乙○○○、丁○○、戊○○指訴綦詳，參
    以證人即同案被告丙○○於本院亦證稱：「三件竊案都是我們二人參與，第一部
    機車我是在旁把風，被告持Ｔ型扳手下手行竊的，其他二部機車都是我下手騎走
    機車，被告在旁把風」等語，足認被告前開自白核與事實相符，應可採信。此外
    ，復有贓物領據一紙、相片六紙、扣案之Ｔ型扳手一支附卷可稽，是本案事證明
    確，被告連續竊盜犯行，洵堪認定。
二、按刑法第三百二十一條第一項第三款之攜帶兇器竊盜罪，係以行為人攜帶兇器竊
    盜為其加重條件，此所謂兇器，其種類並無限制，凡客觀上足對人之生命、身體
    、安全構成威脅，具有危險性之兇器均屬之（最高法院七十九年臺上字第五二五
    三號判例參照）。查扣案之Ｔ型板手一支，有塑膠把手，鐵製部分約有十公分長
    ，已被磨尖、磨平等情，業據本院勘驗在卷，依社會一般觀念均足以對人之生命
    、身體安全構成威脅，在客觀上顯然具有危險性，應屬兇器。故核被告於犯罪事
    實欄一(1)之所為，係犯刑法第三百二十一條第一項第三款之攜帶兇器加重竊盜罪
    ；被告於犯罪事實欄一(2)、(3)之所為，係犯同法第三百二十條第一項之普通竊盜
    罪。被告甲○○與丙○○間就上開犯行，有犯意聯絡及行為之分擔，為共同正犯
    。又被告所為上開普通竊盜、加重竊盜犯行，時間緊接，所犯均係基本構成要件
    相同之罪，顯係出於概括犯意反覆為之，為連續犯，依刑法第五十六條之規定論
    以情節較重之攜帶兇器竊盜罪，並加重其刑。爰審酌被告正值年輕力壯之際，不
    思正途賺取所需，為貪念引誘，竟竊取他人財物，對上述被害人所造成之損害非
    微，並影響社會良善風氣，惟念其年紀尚輕，思慮未週，且犯後坦承犯行，態度
    良好等一切情狀，量處如主文所示之刑，以示懲儆。另扣案之Ｔ型板手一支，為
    被告所有，係供本案犯罪所用之物，業據被告供述在卷，依刑法第三十八條第一
    項第二款規定，併予宣告沒收。
據上論斷，應依刑事訴訟法第二百九十九條第一項前段，刑法第二十八條、第五十六
條、第三百二十條第一項、第三百二十一條第一項第三款、第三十八條第一項第二款
，罰金罰鍰提高標準條例第一條前段，判決如主文。
本案經檢察官陳登燦到庭執行職務。
中      華      民      國    九十二    年      四      月     十六     日
                                  臺灣高雄地方法院刑事第二庭
                                      審判長法  官  莊崑山
                                            法  官  吳為平
                                            法  官  曾鴻文
右正本證明與原本無異。
如不服本判決，應於判決送達後十日內，向本院提出上訴狀。
                                            書記官    王高山
中    華    民    國      九十二      年      四      月      十七      日
附錄本案論罪科刑法條：
中華民國刑法第三百二十條
意圖為自己或第三人不法之所有，而竊取他人之動產者，為竊盜罪，處五
年以下有期徒刑、拘役或五百元以下罰金。
中華民國刑法第三百二十一條第一項：
  犯竊盜罪而有左列情形之一者，處六月以上、五年以下有期徒刑：
    三  攜帶兇器而犯之者。


司法院資訊處製作；財團法人民間司法改革基金會備份。
